臺灣高等法院民事判決　　　　　　　　 100年度訴易字第53號
原　　　告　陳和佑
訴訟代理人　蕭珮郁律師
被　　　告　林昆毅
訴訟代理人　林均興
被　　　告　陳瑞霖
訴訟代理人　陳舜達
上列當事人間因傷害案件提起附帶民事訴訟，請求侵權行為損害
賠償事件，由本院刑事庭移送前來，經本院於中華民國100年11
月22日言詞辯論終結，判決如下：
    主      文
被告應連帶給付原告新台幣陸萬陸仟貳佰陸拾參元，及自民國一
百年六月十六日起至清償日止，按年息百分之五計算之利息。
原告其餘之訴駁回。
訴訟費用由被告連帶負擔十分之一，餘由原告負擔。
    事實及理由
一、按訴狀送達後，原告不得將原訴變更或追加他訴，但擴張或
    減縮應受判決事項之聲明者，不在此限，民事訴訟法第255
    條第1項第3款定有明文。原告起訴時係聲明求為判決：被告
    應連帶給付原告新台幣（下同）615,000元，及自起訴狀繕
    本送達翌日起至清償日止，按年息5%計算之利息（見附民卷
    第2頁）；嗣於本院準備程序中變更聲明求為判決：被告應
    連帶給付原告616,843元，及自起訴狀繕本送達翌日起至清
    償日止，按年息5%計算之利息（見訴易卷第86-1頁）。經核
    原告所為並未變更訴訟標的，僅係擴張應受判決事項之聲明
    ，依前揭規定，自應准許。合先敘明。
二、原告主張：被告林昆毅與真實姓名、年籍不詳、綽號「小傑
    」之男子，於民國（下同）99年5月21日晚上11時許，前往
    台北市○○區○○路18號地下1樓之「BABY 18 PUB」（下稱
    系爭PUB店）消費，於翌（22）日凌晨1時許，在店內遇亦前
    往該店消費之被告陳瑞霖，遂一同在店內飲酒作樂。於同日
    凌晨3時15分許，陳瑞霖、林昆毅及綽號「小傑」之男子因
    在系爭PUB店內欲與原告同行之女性友人搭訕，遭原告阻擋
    ，兩造因而發生口角，均遭系爭PUB店之安全管理人員驅離
    至店外。詎陳瑞霖、林昆毅及綽號「小傑」之男子因而心生
    不滿，見原告與其友人在系爭PUB店對面之新光三越百貨公
    司A9館前花圃處休息停留，竟萌生共同圍毆原告之普通傷害
    犯意聯絡，一起衝向原告，由陳瑞霖口喊「打他」，而由林
    昆毅及綽號「小傑」之男子出手毆打原告，致原告受有左眼
    鈍傷、疑似鼻骨骨折、左眉挫傷及前額、右肘擦傷等傷害。
    爰依侵權行為之法律關係，請求被告連帶賠償原告616,843
    元（含醫療費用5,000元、就醫診療交通費2,000元、手機損
    壞費用8,000元、因請假出庭遭扣薪1,843元及精神慰撫金60
    萬元）等語。並聲明：被告應連帶給付原告616,843元，及
    自起訴狀繕本送達翌日起至清償日止，按年息5%計算之利息
    。
三、被告則以：原告之手機損壞與本件事故無因果關係，且原告
    請求賠償金額過高等語，資為抗辯。並聲明：原告之訴駁回
    。
四、經查被告有於前揭時、地毆打原告，致原告受有左眼鈍傷、
    疑似鼻骨骨折、左眉挫傷及前額、右肘擦傷等傷害之事實，
    為被告所不爭執，並有診斷證明書及照片可稽（見訴易卷第
    19至21、95頁）。又被告因此所涉刑責，經臺灣臺北地方法
    院（下稱台北地院）刑事庭以100年度易字第399號判決認定
    彼等犯有共同傷害罪，判處陳瑞霖有期徒刑3月、林昆毅有
    期徒刑2月。被告不服，提起上訴，復經本院刑事庭以100年
    度上易字第1252號刑事判決駁回上訴確定等情，亦有台北地
    院100年度易字第399號刑事判決（見附民卷第6至11頁）及
    本院100年度上易字第1252號刑事判決（見訴易卷第17至18
    頁）可稽，且經本院調閱上開刑事案卷查明無訛，均堪信為
    真實。
五、按因故意或過失，不法侵害他人之權利者，負損害賠償責任
    ；又數人共同不法侵害他人之權利者，連帶負損害賠償責任
    ﹔不能知其中孰為加害人者，亦同，民法第184條第1項前段
    及第185條第1項分別定有明文。又所謂共同侵權行為，係指
    數人共同不法對於同一之損害，與以條件或原因之行為。加
    害人於共同侵害權利之目的範圍內，各自分擔實行行為之一
    部，而互相利用他人之行為，以達其目的者，仍不失為共同
    侵權行為人，而應對於全部所發生之結果，連帶負損害賠償
    責任。查林昆毅及陳瑞霖就上開傷害原告之行為有意思聯絡
    及行為分擔，依前揭說明，自應負共同侵權行為損害賠償責
    任。
六、又按不法侵害他人之身體或健康者，對於被害人因此喪失或
    減少勞動能力或增加生活上之需要時，應負損害賠償責任；
    又不法侵害他人之身體、健康、名譽、自由、信用、隱私、
    貞操，或不法侵害其他人格法益而情節重大者，被害人雖非
    財產上之損害，亦得請求賠償相當之金額，民法第193條第1
    項及第195條第1項前段分別定有明文。茲就原告請求賠償之
    金額，分述如下：
  (一)關於醫療費用部分：
    原告主張其因本件傷害事故就醫，共支出醫療費用5,000元
    等語，固提出收據為證（見訴易卷第22至24頁）。惟依上開
    收據所示，原告支出之醫療費用合計為3,140元，是原告就
    此部分請求被告賠償3,140元為有理由，其逾此範圍之請求
    ，即屬無據，不應准許。
  (二)關於就醫診療交通費部分：
    原告主張其因本件事故而搭乘計程車往返醫院就醫，共支出
    計程車費2,000元等語，固提出計程車費收據為證（見訴易
    卷第26頁）。惟依上開收據所示，原告所支出之計程車費合
    計為1,280元，是原告於此範圍內之請求為有理由，其逾此
    範圍之請求，即屬無據，不應准許。
  (三)關於手機損壞費用部分：
    原告主張其因本件事故致手機損壞，而支出修理費用8,000
    元等語，固提出手機維修單為證（見訴易字卷第25頁）；惟
    為被告所否認。查依上開手機維修單所示，充其量僅足證明
    原告有於99年6月30日將手機送修，及其處理費用3,000元之
    事實，然尚不足據以認定該手機發生損壞係因本件事故所致
    ，而原告就此復未提出其他確切之證據以實其說，是其所為
    此部分之請求，尚屬無據，不應准許。
  (四)關於工作損失部分：
    原告主張其因本件傷害事故需出庭而向任職公司請假，因此
    遭公司扣薪1,843元等語，業據其提出薪資單為證（見訴易
    卷第90頁），且為被告所不爭執（見訴易卷第98頁），堪信
    為真實。是原告就此部分所為請求，為有理由，應予准許。
  (五)關於非財產上損害之慰撫金部分：
    原告因本件事故致受有左眼鈍傷、疑似鼻骨骨折、左眉挫傷
    及前額、右肘擦傷等傷害，在精神上必感受相當之痛苦，自
    得請求被告賠償慰撫金。爰斟酌原告99年度薪資所得為473,
    110元，名下無不動產，有1筆23,400元之投資；陳瑞霖目前
    就讀高中三年級，寒暑假擔任游泳指導及安全救生員，無任
    何資產；林昆毅目前就讀高職，無任何財產（此有學生證、
    合約書、救生員證及稅務電子閘門財產所得調件明細表可稽
    －見訴易卷第46、47、56至63頁，且為兩造所不爭執）等一
    切情狀後，認原告請求被告賠償慰撫金60萬元，尚嫌過高，
    應以6萬元為適當。
  (六)依上所述，原告得請求被告賠償之金額合計為66,263元（計
    算方式為：3,140＋1,280＋1,843＋60,000＝66,263元）。
七、從而，原告依侵權行為之法律關係，請求被告連帶給付66,2
    63元，及自起訴狀繕本送達翌日即100年6月16日（見附民卷
    第12、13頁）起至清償日止，按年息5%計算之利息，為有理
    由，應予准許；其逾此範圍所為請求，為無理由，應予駁回
    。
八、據上論結，本件原告之訴為一部有理由、一部無理由，依民
    事訴訟法第463條、第79條，判決如主文。
中    華    民    國  100    年    12    月    20    日
                  民事第四庭
                      審判長法  官  張劍男
                            法  官  陳靜芬
                            法  官  彭昭芬
正本係照原本作成。
不得上訴。
中    華    民    國   100    年    12    月    21    日
                            書記官  丁華平